nl: Autoclaafsterilisatiemethode: Chemische damp; Droge hitte; Stoom; Andere
nb: Autoklav-steriliseringsmetode: Kjemisk damp; Tørr varme; Damp; Annet
zh-TW: 滅菌釜消毒方法: 化學蒸氣; 乾熱; 蒸氣; 其他
ja: オートクレーブ滅菌法: 薬品蒸気; 乾熱; スチーム; その他
sv: Steriliseringsmetod med autoklav: Kemisk ånga; Torr hetta; Ånga; Övrigt
hu: Autokláv sterilizálási módszer: Vegyi gőz; Száraz hő; Gőz; Egyéb
cs: Metoda sterilizace v autoklávu: Chemické páry; Suché horko; Pára; Jiné
ro-RO: Metodă sterilizare în autoclav: Vaporii chimici; Căldură uscată; Abur; Altele
pt-BR: Método de esterilização por autoclave: Vapor químico; Calor seco; Vapor; Outro
bg-BG: Метод на автоклавна стерилизация: Химически изпарения; Суха топлина; Пара; Други
fi: Paineastian sterilointimenetelmä: Kemiallinen höyry; Kuiva lämpö; Höyry; Muu
ru: Метод стерилизации в автоклаве: Химический пар; Сухое тепло; Пар; Другое
el: Μέθοδος αποστείρωσης σε αυτόκαυστο: Χημικός ατμός; Ξηρή θερμότητα; Μαγείρεμα στον ατμό; Άλλο
vi: Phương pháp khử trùng bằng nồi hấp: Hơi hóa chất; Nhiệt khô; Hơi nước; Khác
fr: Méthode de stérilisation en autoclave: Vapeur chimique; Chaleur sèche; Vapeur; Autre
es: Método de esterilización en autoclave: Vapor químico; Calor seco; Vapor; Otros
pt-PT: Método de esterilização de autoclave: Vapor químico; Calor seco; Vapor; Outro
tr: Otoklav sterilizasyon yöntemi: Kimyasal buhar; Kuru ısı; Buhar; Diğer
ko: 오토클레이브 살균 방식: 화학 증기; 건열; 스팀; 기타
lt-LT: Sterilizacijos autoklave metodas: Cheminiai garai; Sausas karštis; Gaminimas garuose; Kita
en: Autoclave sterilization method: Chemical vapor; Dry heat; Steam; Other
zh-CN: 高压灭菌法: 化学蒸气; 干热; 蒸汽; 其他
da: Autoklav steriliseringsmetode: Kemisk damp; Tør varme; Damp; Andet
hr-HR: Metoda sterilizacije u autoklavu: Kemijska para; Suha toplina; Para; Ostalo
de: Autoklaven-Sterilisationsmethode: Chemischer Dampf; Trockene Hitze; Dampf; Sonstiges
pl: Metoda sterylizacji w autoklawie: Para chemiczna; Suche ciepło; Para; Inne
sk-SK: Metóda sterilizácie v autokláve: Chemické výpary; Suché teplo; Naparovanie; Iné
it: Metodo di sterilizzazione dell’autoclave: Vapore chimico; A secco; A vapore; Altro
th: วิธีการฆ่าเชื้อด้วยหม้อนึ่งความดัน: ใช้ไอสารเคมี; ใช้ความร้อนแห้ง; ไอน้ำ; อื่นๆ
sl-SI: Način sterilizacije v avtoklavu: Kemični hlapi; Suha toplota; Para; Drugo